臺灣臺南地方法院刑事判決　　　　　　　　　　　　　九十三年度易字第一七一號
　　公　訴　人　臺灣台南地方法院檢察署檢察官
　　被　　　告　甲　○　○
右列被告因竊盜案件，經檢察官提起公訴（九十三年度營偵字第七十四號），暨檢察
官函請併案審理（九十三年度營偵字第三四二號、九十三年度營偵字第三八三號），
被告就犯罪事實為有罪之陳述，經本院裁定進行簡式審判程序後，判決如左：
    主      文
甲○○共同連續攜帶兇器，毀壞安全設備，於夜間侵入住宅竊盜，處有期徒刑貳年捌
月。
    事      實
一、甲○○基於意圖為自己不法所有之概括犯意，分別就附表編號一、三、四、五、
    六、七、八、十、十一之部分與妻洪惠鈴（另經臺灣台南地方法院檢察署偵查中
    ），基於共同之犯意聯絡，連續於如附表所示之時間、地點，由甲○○無故侵入
    曾國峰、劉慶祈、翁啟清、謝進興、陳英治、魏崑山、楊鋒彬、謝秋英、徐江傭
    之住宅（除曾國峰就侵入住宅部分提出告訴外，其餘被害人未就侵入住宅之部分
    提出告訴），各以如附表所示之方式，竊取曾國峰、劉慶祈、翁啟清、謝進興、
    陳英治、魏崑山、楊鋒彬、謝秋英、徐江傭所有如附表所示之財物得手；並基於
    同一概括之犯意，就附表編號二、九之部分，連續於如附表所示之時間、地點，
    無故侵入石國勝、陳黃月瑕之住宅，各以如附表所示之方式，竊取石國勝、馮鳳
    卿、陳黃月瑕所有如附表所示之財物，其中附表九之部分因陳黃月瑕及時發現報
    警，甲○○因而經警查獲而未遂。因甲○○分別於九十二年七月十四日下午五時
    許，經石國勝發現甲○○之行蹤而報警；於前開九十三年三月二日下午四時十分
    許經陳黃月瑕發覺甲○○正在行竊而報警；以及於九十三年三月十五日下午三時
    許經徐江傭發現甲○○行竊得手其財物後而報警，始查獲上情。
二、案經台南縣警察局新營分局報請臺灣台南地方法院檢察署檢察官偵查起訴及併案
    審理。
    理      由
一、本件被告甲○○所犯為死刑、無期徒刑或最輕本刑為三年以上有期徒刑以外之罪
    ，其於準備程序中就被訴事實為有罪之陳述，經法官告知簡式審判程序之旨，並
    聽取公訴人之意見後，爰依刑事訴訟法第二百七十三條之一第一項規定，裁定由
    受命法官獨任進行簡式審判程序，合先敘明。
二、右揭犯罪事實，被告甲○○就其個人之竊盜犯行迭於警詢、偵查中及本院審理時
    坦承不諱，核與證人即被害人曾國峰、石國勝、劉慶祈、翁啟清、謝進興、陳英
    治、魏崑山、楊鋒彬、陳黃月瑕、謝秋英、徐江傭所指訴之失竊情節相符，復有
    證人即鈺珊銀樓負責人沈銘樹、證人即ＤＯＤＯ通訊行員工楊雅玲、證人即金福
    來銀樓負責人吳川銘等就被告甲○○銷贓等事實之證言，此外，另有鈺珊銀樓金
    飾買入登記簿影本二紙、九十年六月九日行動電話讓渡書影本一紙、金福來銀樓
    買賣紀錄清冊影本一份、行竊現場照片五幀、行竊現場照片影本十紙在卷可稽。
    是被告自白其個人之竊盜犯行部分，核與事實相符，堪予採信。另被告甲○○對
    於其妻洪惠鈴就附表編號一、三、四、五、六、七、八、十、十一之部分，有共
    同基於意圖為自己不法所有及侵入住宅之犯意聯絡，參與該部分竊盜及侵入住宅
    犯行之把風行為分擔之事實，於本院審理時辯稱：如附表編號一、三、四、五、
    六、七、八、十部分伊太太洪惠鈴沒有去，附表編號十一之部分伊太太洪惠鈴雖
    有去現場，但是伊太太洪惠鈴是在距離徐江傭家中大概二百公尺的商店，伊太太
    洪惠鈴沒有幫伊把風。惟查，被告甲○○於警詢時供承：伊與伊太太洪惠鈴共乘
    一部輕機車前來鹽水鎮，行經台南縣鹽水鎮○○里○○路一九三號住宅內，就夥
    同洪惠鈴行竊，因該處無任何物品，伊便從該處三樓陽台爬到隔鄰一九五號內，
    行竊神明金牌一面等語。被告甲○○並供承：伊與洪惠鈴前往金福來銀樓變賣金
    牌、手鍊、項鍊、戒指，正確變賣物品、時間、數量已多次到伊不記得了，伊前
    往金福來銀樓典當變賣之物品，均是伊與伊太太洪惠鈴行竊得來的，且都是伊進
    入行竊而由伊太太在外把風等語（見台南縣警察局新營分局營警三刑字第○九三
    ○○○○六六五號刑事偵查卷九十三年三月十五日詢問筆錄），經本院提示上揭
    警詢筆錄內容詢問被告甲○○時，被告辯稱：伊確實有於警詢時供承伊太太洪惠
    鈴有與伊一起行竊，然係因為伊遭被害人徐江傭恐嚇云云。經本院再詢問被害人
    徐江傭恐嚇伊之內容時，被告甲○○復供稱：被害人徐江傭係稱：「他之前有跟
    我說，他以前被偷很多東西，問是不是我偷的，如果我不承認的話，他就要打我
    打得我走不出警察局大門，而且他在警察局已經打我十幾下。」。觀諸上情，縱
    被告甲○○於警局時確遭被害人徐江傭毆打及恐嚇，然被害人徐江傭並非詢問被
    告之警員，故被告上揭之供承即非受到司法警察之不正方法取供。再者，就被告
    甲○○所指訴被害人徐江傭恐嚇被告甲○○之內容，被害人徐江傭係要被告甲○
    ○坦承之前所失竊之物品均為被告甲○○所偷竊，然被告甲○○於警詢時、偵查
    中及本院審理時，均未見其坦承有於附表編號十一之九十三年三月十五日以外之
    時間，有至被害人徐江傭家中偷竊之行為，足見被告甲○○即便受到被害人徐江
    傭之恐嚇及毆打，其於警詢之供承，亦未見有違背其自由意思而陳述情形。且於
    九十三年三月十六日檢察官訊問時，被害人徐江傭並未到庭，故斯時被告甲○○
    自無受被害人徐江傭恐嚇而有違背其意思陳述之虞，然於檢察官訊問時，被告甲
    ○○亦供稱於九十三年三月十五日至被害人徐江傭家中行竊時，伊配偶洪惠鈴負
    責把風等語，且另於檢察官訊問洪惠鈴與被告共同行竊幾次時，被告甲○○亦供
    稱：伊太太洪惠鈴與伊至少去偷竊過五、六次等語在卷（見臺灣台南地方法院檢
    察署九十三年度營毒偵字第三八三號偵查卷第八至十頁）。另由被告所指訴被害
    人徐江傭恐嚇其之內容，係要被告甲○○坦承有於附表編號十一以外之時間至被
    害人徐江傭家中偷竊，並非要被告甲○○供出其配偶洪惠鈴為附表編號十一被害
    人徐江傭家中遭竊之時或附表編號一、三、四、五、六、七、八、十等部分犯行
    之共犯。綜上等情觀之，足見被告甲○○於本院審理時翻異前詞，辯稱於警詢或
    偵查時坦承附表編號一、三、四、五、六、七、八、十、十一等部分之竊盜犯行
    配偶洪惠鈴同為共犯並不實在云云，顯係迴護共犯洪惠鈴之辯詞，不足採信，本
    院自應認被告甲○○於警詢時及偵查中之供述為真。而由被告甲○○供承其配偶
    洪惠鈴就附表編號一、三、四、五、六、七、八、十、十一等部分之竊盜及侵入
    住宅之犯行有把風之事實，且被告又供稱伊與洪惠鈴竊取金牌是做平日生活費用
    等語，足見被告甲○○與其妹嘔洪惠鈴間，就附表編號一、三、四、五、六、七
    、八、十、十一等部分犯罪事實有犯意聯絡及行為分擔，故洪惠鈴為附表編號一
    、三、四、五、六、七、八、十、十一等部分竊盜及侵入住宅犯行之共犯，要無
    疑義。綜上所陳，本件事證明確，被告犯行洵堪認定，應依法論科。
三、按刑法第三百二十一條第一項第三款之攜帶兇器加重竊盜罪，係以行為人攜帶兇
    器竊盜為其加重條件，此所謂兇器，其種類並無限制，凡客觀上足對人之生命、
    身體、安全構成威脅，具有危險性之兇器均屬之，且祇須行竊時攜帶此種具有危
    險性之兇器為已足，並不以攜帶之初有行兇之意圖為必要（最高法院七十九年台
    上字第五二五三號判例參照）。復按刑法第三百二十一條第一項第二款所謂毀越
    門扇係指毀越住宅、店舖或其他建築物（包括公寓、大廈內之各住戶或店舖）之
    門扇而言，至住戶內隔間各臥房之門扇縱裝有司畢靈鎖或其他自動鎖亦屬安全設
    備而非該條款所稱之門扇。（最高法院七十五年度台上字第八七三號判決可資參
    照）。經查，被告於附表編號二之時間及地點，於夜間侵入被害人石國勝之住宅
    ，並攜帶長約二十幾公分之鐵條一根，破壞屋內被害人石國勝房間之門鎖後再行
    竊之犯行部分，因該鐵條係屬金屬材質，形狀尖銳且質地堅硬，若持以行兇，客
    觀上足以對人之身體、生命構成威脅，具有殺傷力，顯為具有危險性之兇器；而
    被害人石國勝之門鎖，既係屬住戶內隔間各臥房之門鎖，而被告甲○○就此部分
    之犯行，係於夜間侵入石國勝之住宅，再持其所攜帶鐵條破壞該房門門鎖後行竊
    ，即屬攜帶兇器，毀壞安全設備，於夜間侵入住宅而竊盜。故核被告所為，係犯
    刑法第三百二十一第一項第一、二、三款之加重竊盜罪（附表編號二）及刑法第
    三百二十條之普通竊盜罪（附表編號一及編號三至十一）。被告就附表編號一、
    三、四、五、六、七、八、十、十一等部分之犯罪行為，與洪惠鈴有犯意聯絡及
    行為分擔，應論以共同正犯。被告所為多次竊盜犯行，時間緊接，構成要件相同
    ，顯係基於概括犯意反覆為之，應論以連續犯，並論以最重之攜帶兇器，毀壞安
    全設備，於夜間侵入住宅竊盜之一罪（即附表編號二），並加重其刑。被告就編
    號二之犯罪行為，係以一竊盜行為竊取被害人石國勝及其妻馮鳳卿之財物，係一
    行為觸犯數罪名，為想像競合犯，應從一重處斷。被告就編號一無故侵入被害人
    曾國峰住宅之部分（此部分業據被害人曾國峰告訴，見被害人曾國峰於台南縣警
    察局新營分局營警三字第○九三○○○○六六五號刑事偵查卷九十三年三月十五
    日之警詢筆錄），係犯刑法第三百零六條之侵入住宅罪，其所犯上開加重竊盜罪
    及侵入住宅罪間，具有方法目的之牽連關係，應從較重之加重竊盜罪處斷。臺灣
    台南地方法院檢察署檢察官移送併辦（九十三年度營偵字第三四二號、九十三年
    度營偵字第三八三號）部分（即附表編號一、三至十一之部分）之竊盜與侵入住
    宅犯行雖未據檢察官提起公訴，惟因與已起訴之竊盜犯行有連續犯之裁判上一罪
    關係，為起訴效力所及，本院自應併予審判。爰審酌被告犯罪時雖除編號二以外
    有攜帶客觀上具危險性之兇器，並於夜間以侵入住宅及毀壞安全設備之加重竊盜
    行為方式為之外，其餘均多乘被害人大門未上鎖之方式，利用午睡時間以徒手侵
    入未上鎖之住宅之闖空門方式為之，對社會大眾之居家安全有重大之危害，並嚴
    重影響社會治安，且被告於連續竊盜行為之期間，經警查獲三次，並於司法警察
    及臺灣台南地方法院檢察署檢察官對之進行司法偵查時，仍繼續觸犯本案之犯行
    ，無視法紀及公權力之存在，以及其所偷取之物品多為神明雕像上之金牌等一切
    情狀，量處如主文所示之刑。末查，至未扣案被告用以為附表編號二行竊工具之
    鐵條，已為被告丟棄於行竊現場之工地，業據其供陳在卷，且被告丟棄之時間距
    今亦已超過年餘，既無證據足資證明尚存在，未免將來執行發生困難，爰不併予
    宣告沒收，附此敘明。
三、按告訴人之指訴，係以使被告判罪處刑為目的，故多作不利於被告之陳述，自不
    得以其指訴為被告犯罪之唯一證據。（參照最高法院八十四年度台上字第五三六
    八號判決）。臺灣台南地方法院檢察署九十三年度營偵字第三八三號檢察官移送
    併案審理部分有關被告甲○○於九十二年一月間某日，在台南縣鹽水鎮○○路一
    九三號被害人徐江傭之住處，以侵入住宅之方式竊取金飾（重量約二斤、價值約
    二十六萬元）及新台幣（下同）十萬元等犯罪事實。除為被告所否認外，且亦無
    被告甲○○將上述金飾銷贓之證據，況告訴人徐江傭僅指訴有於上揭時日遭竊前
    開物品，亦無法指認上開物品為被告甲○○所竊取，是尚乏證據足認被告甲○○
    有上開之竊盜犯行，則起訴部分有罪，上開併辦部分無罪，非起訴效力所及，無
    從併予審理，該部分應檢還檢察官另行處理，併此敘明。
據上論斷，應依刑事訴訟法第二百七十三條之一、第二百九十九條第一項前段、刑法
第二十八條、第五十六條、第三百零六條、第三百二十一條第一項第三款、第二款、
第一款、第五十五條，判決如主文。
本案經檢察官乙○○到庭執行職務。
中      華      民      國     九十三     年      四      月   二十一   日
                                    臺灣臺南地方法院刑事第七庭
                                            法  官  楊  佳  祥
右正本證明與原本無異。
如不服本判決，應於判決送達後十日內向本院提出上訴狀（應附繕本）。
                                            書記官  顏  惠  華
中      華      民      國     九十三     年      四      月   二十一   日
附錄本案論罪科刑法條全文：
刑法第三百二十一條：
犯竊盜罪而有左列情形之一者，處六月以上五年以下有期徒刑：
  一於夜間侵入住宅或有人居住之建築物、船艦，或隱匿其內而犯之者。
  二毀越門扇、牆垣或其他安全設備而犯之者。
  三攜帶兇器而犯之者。
  四結夥三人以上而犯之者。
  五乘火災、水災或其他災害之際而犯之者。
  六在車站或埠頭而犯之者。
前項之未遂罰之。
中華民國刑法第三百零六條：
（侵入住居罪）
無故侵入他人住宅、建築物或附連圍繞之土地或船艦者，處一年以下有期
徒刑、拘役或三百元以下罰金。
無故隱匿其內，或受退去之要求而仍留滯者，亦同。
┌──┬───┬──────┬─────┬─────┬─────────┐
│編號│被害人│行竊時間    │ 失竊地點 │所得財物  │行竊手法及贓物處理│
├──┼───┼──────┼─────┼─────┼─────────┤
│一  │曾國峰│九十二年六月│台南縣鹽水│摩拖羅拉廠│甲○○見台南縣鹽水│
│    │      │九日下午二時│鎮○○路一│牌，型號Ｖ│鎮○○路一九五號房│
│    │      │前某時      │九五號    │六六之行動│屋未上鎖，基於侵入│
│    │      │            │          │電話一支；│住宅及意圖為自己不│
│    │      │            │          │門號○九三│法所有之犯意聯絡，│
│    │      │            │          │五六五四○│由甲○○之妻洪惠鈴│
│    │      │            │          │六五號晶片│負責把風，徒手侵入│
│    │      │            │          │卡一枚。  │該處竊取行動電話一│
│    │      │            │          │          │支，得手後將之變賣│
│    │      │            │          │          │與ＤＯＤＯ通訊行。│
│    │      │            │          │          │（曾國峰對甲○○提│
│    │      │            │          │          │出侵入住宅告訴。）│
├──┼───┼──────┼─────┼─────┼─────────┤
│二  │石國勝│九十二年六月│台南縣新營│石國勝所有│甲○○攜帶長約二十│
│    │      │三十日晚上九│市太宏里民│太子爺金牌│幾公分之兇器鐵條一│
│    │      │時許        │族路二二號│一面、金項│根，於夜間乘石國勝│
└──┴───┴──────┴─────┴─────┴─────────┘
┌──┬───┬──────┬─────┬─────┬─────────┐
│    │      │            │          │鍊二條（重│房屋側門未鎖之機會│
│    │      │            │          │約二兩）、│，侵入石國勝之住宅│
│    │      │            │          │約二兩）、│，先於客廳佛堂神桌│
│    │      │            │          │約二兩）、│竊取太子爺金牌一面│
│    │      │            │          │勞力士手錶│；其餘財物係以鐵條│
│    │      │            │          │一只（白色│破壞屋內石國勝之房│
│    │      │            │          │錶帶有碎鑽│間門鎖（以鐵條將扣│
│    │      │            │          │）、金戒指│環撬開）後，再行竊│
│    │      │            │          │一只、玉佩│取。所得金牌及總重│
│    │      │            │          │二塊（一塊│一兩六錢六分二（包│
│    │      │            │          │釋迦佛祖像│括項鍊二條、手鍊一│
│    │      │            │          │、一塊觀音│條）之金飾，於九十│
│    │      │            │          │像）、水晶│二年六月三十日晚上│
│    │      │            │          │一粒、領帶│十時許，變賣與不知│
│    │      │            │          │夾（金飾）│情之玉珊銀樓老闆沈│
│    │      │            │          │一只、石國│銘樹，另七只戒指於│
│    │      │            │          │勝之妻馮鳳│九十二年七月一日賣│
│    │      │            │          │卿所有女用│與不詳銀樓。      │
└──┴───┴──────┴─────┴─────┴─────────┘
┌──┬───┬──────┬─────┬─────┬─────────┐
│    │      │            │          │金項鍊二條│                  │
│    │      │            │          │、耳環一隊│                  │
│    │      │            │          │、手鐲一條│                  │
│    │      │            │          │、手鍊一條│                  │
│    │      │            │          │、金戒指十│                  │
│    │      │            │          │只。      │                  │
├──┼───┼──────┼─────┼─────┼─────────┤
│三  │劉慶祈│九十二年十月│台南縣鹽水│金牌三塊（│甲○○見台南縣鹽水│
│  │      │五日下午三時│鎮○○路二│重量約四點│鎮○○路二十四巷十│
│    │      │前某時      │十四巷十二│五錢，價值│二號房屋未上鎖，基│
│    │      │            │號        │約八千元）│於侵入住宅及意圖為│
│    │      │            │          │          │自己不法所有之犯意│
│    │      │            │          │          │聯絡，由甲○○之妻│
│    │      │            │          │          │洪惠鈴負責把風，徒│
│    │      │            │          │          │手侵入該處竊取金牌│
│    │      │            │          │          │，得手後變賣與金福│
│    │      │            │          │          │來銀樓。          │
└──┴───┴──────┴─────┴─────┴─────────┘
┌──┬───┬──────┬─────┬─────┬─────────┐
│四  │翁啟清│九十二年十一│台南縣鹽水│金牌四塊（│甲○○見台南縣鹽水│
│    │      │月十二日下午│鎮岸內里五│重量約四錢│鎮岸內里五鄰五十三│
│    │      │五時前某時  │鄰五十三號│，價值約六│號房屋未上鎖，基於│
│    │      │            │          │千五百元）│侵入住宅及意圖為自│
│    │      │            │          │          │己不法所有之犯意聯│
│    │      │            │          │          │絡，由甲○○之妻洪│
│    │      │            │          │          │惠鈴負責把風，徒手│
│    │      │            │          │          │侵入該處竊取金牌，│
│    │      │            │          │          │得手後變賣與金福來│
│    │      │            │          │          │銀樓。            │
│    │      │            │          │          │                  │
├──┼───┼──────┼─────┼─────┼─────────┤
│五  │謝進興│九十三年一月│台南縣鹽水│金牌三塊（│甲○○見台南縣鹽水│
│    │      │十五日下午六│鎮○○街一│重量約三錢│鎮○○街一○七號房│
│    │      │時前某時    │○七號    │，價值約六│屋未上鎖，基於侵入│
│    │      │            │          │千元）    │住宅及意圖為自己不│
│    │      │            │          │          │法所有之犯意聯絡，│
│    │      │            │          │          │由甲○○之妻洪惠鈴│
└──┴───┴──────┴─────┴─────┴─────────┘
┌──┬───┬──────┬─────┬─────┬─────────┐
│    │      │            │          │          │負責把風，徒手侵入│
│    │      │            │          │          │該處竊取金牌，得手│
│    │      │            │          │          │後變賣與金福來銀樓│
│    │      │            │          │          │。                │
├──┼───┼──────┼─────┼─────┼─────────┤
│六  │陳英治│九十三年二月│台南縣鹽水│金牌二塊（│甲○○見台南縣鹽水│
│    │      │十五日上午十│鎮○○路一│重量約二錢│鎮○○路一巷六弄十│
│    │      │時前某時    │巷六弄十一│，價值約三│一號房屋未上鎖，基│
│    │      │            │號    │千餘元）  │於侵入住宅及意圖為│
│    │      │            │          │          │自己不法所有之犯意│
│    │      │            │          │          │聯絡，由甲○○之妻│
│    │      │            │          │          │洪惠鈴負責把風，徒│
│    │      │            │          │          │手侵入該處竊取金牌│
│    │      │            │          │          │，得手後變賣與金福│
│    │      │            │          │          │來銀樓。          │
├──┼───┼──────┼─────┼─────┼─────────┤
│七  │魏崑山│九十三年三月│台南縣鹽水│金牌三塊（│甲○○見台南縣鹽水│
│    │      │七日下午五時│鎮○○路八│重量約三錢│鎮○○路八十巷五十│
└──┴───┴──────┴─────┴─────┴─────────┘
┌──┬───┬──────┬─────┬─────┬─────────┐
│    │      │前某時      │十巷五十三│，價值約五│三號房屋未上鎖，基│
│    │      │            │號        │千餘元）  │於侵入住宅及意圖為│
│    │      │            │          │          │自己不法所有之犯意│
│    │      │            │          │          │聯絡，由甲○○之妻│
│    │      │            │          │          │洪惠鈴負責把風，徒│
│    │      │            │          │          │手侵入該處竊取金牌│
│    │      │            │          │          │，得手後變賣與金福│
│    │      │            │          │          │來銀樓。          │
│    │      │            │          │          │                  │
├──┼───┼──────┼─────┼─────┼─────────┤
│八  │楊鋒彬│九十二年八月│台南縣鹽水│金牌二塊（│甲○○見台南縣鹽水│
│    │      │中旬某日    │鎮○○路十│重量約三點│鎮○○路十一號房屋│
│    │      │            │一號      │八三錢，價│未上鎖，基於侵入住│
│    │      │            │          │值約六千餘│宅及意圖為自己不法│
│    │      │            │          │元）      │所有之犯意聯絡，由│
│    │      │            │        │          │甲○○之妻洪惠鈴負│
│    │      │            │          │          │責把風，徒手侵入該│
│    │      │            │          │          │處竊取金牌，得手後│
└──┴───┴──────┴─────┴─────┴─────────┘
┌──┬───┬──────┬─────┬─────┬─────────┐
│    │      │            │          │          │變賣與金福來銀樓。│
├──┼───┼──────┼─────┼─────┼─────────┤
│九  │陳黃月│九十三年三月│台南縣新營│無        │甲○○乘陳黃月瑕家│
│    │瑕    │二日下午四時│市五興里五│          │中未上鎖之機會，進│
│    │      │十分許      │間厝一二八│          │入陳黃月瑕家中翻動│
│    │      │            │號        │          │客廳內神明雕像，欲│
│    │      │            │          │          │竊取神明雕像上之金│
│    │      │            │          │          │牌時，經陳黃月瑕發│
│    │      │            │          │          │現後報警查獲而未遂│
│    │      │            │          │          │。                │
│    │      │            │          │          │                  │
├──┼───┼──────┼─────┼─────┼─────────┤
│十  │謝秋英│九十三年三月│台南縣鹽水│金戒指二只│甲○○見台南縣鹽水│
│    │      │十日晚間八時│鎮○○路一│、手鍊二條│鎮○○路一號房屋未│
│    │      │前之白天某時│號        │、金墜子二│上鎖，基於侵入住宅│
│    │      │            │          │個（價值約│及意圖為自己不法所│
│    │      │            │          │二萬二千餘│有之犯意聯絡，由王│
│    │      │            │          │元）      │國勝之妻洪惠鈴負責│
└──┴───┴──────┴─────┴─────┴─────────┘
┌──┬───┬──────┬─────┬─────┬─────────┐
│    │      │            │          │          │把風，徒手侵入該處│
│    │      │            │          │          │竊取金牌，得手後變│
│    │      ││          │          │賣與金福來銀樓。  │
│    │      │            │          │          │                  │
├──┼───┼──────┼─────┼─────┼─────────┤
│十一│徐江傭│九十三年三月│台南縣鹽水│金牌一面（│甲○○見台南縣鹽水│
│    │      │十五日下午三│鎮○○路一│價值約四千│鎮○○路一九五號屋│
│    │      │時許        │九三號    │二百元）  │內無人，與妻洪惠鈴│
│    │      │            │          │          │基於意圖為自己不法│
│    │      │            │          │          │所有之犯意聯絡，由│
│    │      │            │          │          │甲○○之妻洪惠鈴負│
│    │      │            │          │          │責把風，徒手侵入該│
│    │      │            │          │          │處後，因見該處無財│
│    │      │            │          │          │物，故由該處三樓陽│
│    │      │            │          │          │台再爬至台南縣鹽水│
│    │      │            │          │          │鎮○○路一九三號徐│
│    │      │            │          │          │江傭所有之房屋，竊│
│    │      │            │          │          │取徐江傭放置於該屋│
└──┴───┴──────┴─────┴─────┴─────────┘
┌──┬───┬──────┬─────┬─────┬─────────┐
│    │      │            │          │          │四樓內神明廳之金牌│
│    │      │            │          │          │，於下樓時為在一樓│
│    │      │            │          │          │休息之徐江傭發現而│
│    │      │            │          │          │報警查獲。        │
└──┴───┴──────┴─────┴─────┴─────────┘
